【裁判字號】    92,聲,417
【裁判日期】    920324
【裁判案由】    
【裁判全文】
臺灣臺中地方法院民事裁定  九十二年度聲字第四一七號
    聲  請  人  甲○○
    相  對  人  乙○○
右當事人間聲請停止執行事件，本院裁定如左：
    主      文
聲請人以新臺幣貳拾壹萬元供擔保後，本院九十一年度執十字第四四二二三號強制執
行事件之強制執行程序，於本院九十二年度訴字第八五號民事訴訟事件中債務人異議
之訴部分之判決確定或撤回起訴前，應暫予停止。
    理      由
一、按有回復原狀之聲請或提起再審或異議之訴，或對於和解為繼續審判之請求，或
    提起宣告調解無效之訴、撤銷調解之訴，或對於許可強制執行之裁定提起抗告時
    ，法院因必要情形，或依聲請定相當並確實之擔保，得為停止強制執行之裁定，
    強制執行法第十八條第二項定有明文。
二、本件聲請意旨略以：相對人與聲請人間九十一年度執十字第四四二二三號拍賣抵
    押物強制執行事件，相對人已就聲請人所有坐落臺中縣梧棲鎮○○段二七五及二
    七五之三地號土地報請查封，並已於民國九十二年三月二十一日九時三十分進行
    第一次拍賣。惟聲請人就上開不動產有所有權，且已於本院九十二年度訴字第八
    五號確認抵押權不存在案件追加提起債務人異議之訴，倘上開強制執行事件之執
    行程序不停止，聲請人必將受難以彌補之損害。查聲請人年已八十一歲，且中度
    肢障，行動不便，前年配偶過世後即一人獨居，所出租賴以維生之前述不動產復
    經相對人虛偽設定抵押權，經本院查封並定期拍賣在案，生活困窘，幾無以維生
    ，係免納所得稅之低收入戶，實無力提供擔保，請求得准免供擔保停止執行，以
    避免聲請人賴以維生之不動產遭拍賣後，老年生活無以為繼，流落街頭。縱認聲
    請人非必須提供擔保而不得停止前開強制執行事件之強制執行程序，亦請審酌聲
    請人與相對人間確實無任何債權債務關係，相對人偽造本票二紙及虛偽設定抵押
    權之惡性重大等情，准聲請人提供新臺幣（下同）五萬元以下之擔保金，以免聲
    請人因無力負擔高額擔保金以停止前述強制執行程序而受有損害。
三、經本院調取本院九十一年度執字第四四二二三號執行案卷及九十二年度訴字第八
    五號民事事件案卷審究後，認為聲請人之聲請，於法尚無不合。然按首揭法條所
    謂「相當並確實之擔保」，係備供債權人因停止執行所受損害之賠償，其數額應
    依標的物停止執行後，債權人未能即時受償或利用該標的物所受之損害額，或其
    因另供擔保強制執行所受之損害額定之，非以標的物之價值或其債權額為定（最
    高法院八十七年度臺抗字第五二九號裁定參照）。經查，本件相對人係以本院九
    十一年度拍字第二０三三號拍賣抵押物裁定為執行名義，聲請本院執行處查封聲
    請人所有之前揭不動產，請求聲請人應返還相對人三百萬元，本院執行處並定於
    九十二年三月二十一日就上開不動產舉行第一次拍賣。本院審酌相對人因停止執
    行，未能即時就其主張對聲請人享有之三百萬元債權，經由拍賣前揭不動產受償
    ，可能因無法運用該筆資金而發生相當於利息之損失，該部分債權額依目前金融
    機構之定期存款利率約週年利率百分之二核計（參照卷附中央銀行、合作金庫銀
    行、遠東商銀及世華聯合商業銀行等金融機構存放款利率表），相對人因停止執
    行每年可能受有之損害約為六萬元，而本案訴訟至三審確定，其期間推定為三年
    六個月等情，認聲請人所提供之擔保金應以二十一萬元【計算方式為：〔
    0000000 （元）X2%X3.5（年）=210000（元）】為適當。聲請意旨以聲請人無力
    負擔高額擔保金，請求准予免供擔保或僅供五萬元以下之擔保，然依據強制執行
    法第十八條第二項聲請提供擔保停止執行者，所供擔保金係為確保債權人之權益
    不致受損害，已如前揭裁定意旨所揭示，從而本院於量定聲請人應提供之擔保金
    數額時，自應依據上開標準而為斟酌，不得僅著眼於聲請人個人經濟狀況，而置
    相對人可能受有之損害於不顧，特此敘明。
四、爰依強制執行法第十八條第二項，裁定如主文。
中      華      民      國    九十二    年      三      月    二十四    日
                                  臺灣臺中地方法院民事第一庭
~B法      官  鍾啟煒
右為正本係照原本作成
如對本裁定抗告，應於收受裁定正本送達後十日內向本院提出抗告狀，並繳納抗告裁
判費新臺幣四十五元。
中      華      民      國    九十二    年      三      月    二十四    日
~B法院書記官


司法院資訊處製作；財團法人民間司法改革基金會備份。
